【裁判字號】    90,上易,357
【裁判日期】    900330
【裁判案由】    竊盜
【裁判全文】
臺灣高等法院高雄分院刑事判決          九十年度上易字第三五七號
    上  訴  人  台灣高雄地方法院檢察署檢察官
    被      告  乙○○
右上訴人因被告竊盜案件，不服臺灣高雄地方法院八十九年度易字第一二八五號中華
民國八十九年十二月二十九日第一審判決（起訴案號：臺灣高雄地方法院檢察署八十
九年度偵字第二五六四號），提起上訴，本院判決如左：
      主      文
原判決撤銷。
乙○○意圖為自己不法之所有，而竊取他人之動產，處有期徒刑月，如易科罰金以
佰元折算壹日。
      事      實
一、乙○○意圖為自己不法之所有，於民國八十八年十二月廿一日上午九時廿五分許
    ，進入甲○○所經營而已停業之高雄縣旗山鎮○○里○○○路力行巷八號「歡樂
    無限ＫＴＶ」後方未設門鎖之廚房內，竊取甲○○所有及保管之啤酒二瓶、女用
    高跟鞋一雙及褲襪一雙，得手後，因觸動保全警鈴，為保全人員呂忠勇到場查獲
    。
二、案由高雄縣警察局旗山分局報請臺灣高雄地方法院檢察署檢察官偵查起訴。
      理   由
一、訊據被告乙○○否認有前開竊盜犯行，辯稱：當日伊是到該ＫＴＶ旁邊找一位老
    太太，啤酒是在高雄，以新台幣一百元買三瓶，已喝一瓶，另女用高跟鞋及褲襪
    ，是伊乾女兒蔡婉瑜寄放在伊處，當日是要拿起還給她，並非竊盜所得云云。
二、惟查，保全人員呂忠勇因發覺「歡樂無限ＫＴＶ」之警鈴發出被觸動訊號，即趕
    至現場，目睹被告自「歡樂無限ＫＴＶ」後面巷子走出，手上拿二、三罐啤酒，
    女生涼鞋及褲襪，乃質問被告為何拿這些東西，被告表示只進去拿個東西而已，
    並要求放他走等情，已據證人呂忠勇於警訊及偵審中證述綦詳。證人呂忠勇並陳
    明「歡樂無限ＫＴＶ」前門通路已封鎖，只有從該條巷子出入，該條巷子後面並
    無住家等情。而被告就其所辯之「老太太」及「蔡琬瑜」之真實姓名、住址，均
    未能提供查證，以實其說。被告果如與該「老太太」熟識，豈有不知其姓名住址
    之理。而欲還物品與「蔡琬瑜」，又如何不知其去向之可能，參以證人呂忠勇之
    證言，被告所辯，顯係卸責之詞，殊無足採。此外，並有被告所竊物品發還被害
    人甲○○出具之贓物認領保管單附卷可佐。本件事證已臻明確，被告之犯行洵堪
    認定。
三、原審諭知被告無罪之判決，尚有未洽。檢察官上訴指摘原判決不當，為有理由，
    自應由本院將原判決撤銷改判。爰審酌被告曾有二次竊盜前科，有臺灣高等法院
    被告全國前案紀錄表可憑，及被告所竊物品無多，犯罪後飾詞卸責，態度欠佳等
    一切情狀，量處如主文所示之刑，並諭知易科罰金之折算標準。
據上論斷，應依刑事訴訟法第三百六十九條第一項前段、第三百六十四條、第二百九
十九條第一項前段，刑法第三百二十條第一項、第四十一條第一項，罰金罰鍰提高標
準條例第一條前段、第二條，判決如主文。
本案經檢察官張其主到庭執行職務。
中    華    民    國      九十      年       三       月      三十      日
                              臺灣高等法院高雄分院刑事第五庭
                                  審判長法官  吳水木
                                        法官  陳朱貴
                                        法官  洪慶鐘
右正本證明與原本無異。
不得上訴。
                                      書記官  陳金卿
中    華    民    國      九十      年       四       月        三      日
附錄：本判決論罪科刑法條：
刑法第三百二十條第一項
意圖為自己或第三人不法之所有，而竊取他人之動產者，為竊盜罪，處五年以下有期
徒刑、拘役或五百元以下罰金。
                                                                        Ｑ


司法院資訊處製作；財團法人民間司法改革基金會備份。
